臺北高等行政法院裁定
　　　　　　　　　　　　　　　　　　 96年度停字第00139號
聲　請　人　甲○○
相　對　人　桃園縣政府
代　表　人　乙○○縣長）住同.
上列聲請人因公寓大廈管理條例事件，聲請人聲請停止相對人中
華民國96年3 月21日府工使字第0960089633號函之執行，本院裁
定如下：
    主  文
聲請駁回。
聲請程序費用由聲請人負擔。
    理  由
一、按「原處分或決定之執行，除法律另有規定外，不因提起行
    政訴訟而停止。」、「行政訴訟繫屬中，行政法院認為原處
    分或決定之執行，將發生難於回復之損害，且有急迫情事者
    ，得依職權或依聲請裁定停止執行。但於公益有重大影響，
    或原告之訴在法律上顯無理由者，不得為之。」、「於行政
    訴訟起訴前，如原處分或決定之執行將發生難於回復之損害
    ，且有急迫情事者，行政法院亦得依受處分人或訴願人之聲
    請，裁定停止執行。但於公益有重大影響者，不在此限。」
    、「停止執行之裁定，得停止原處分或決定之效力、處分或
    決定之執行或程序之續行之全部或部分。」行政訴訟法第11
    6條第1項、第2項、第3項及第5 項分別定有明文。而所謂難
    於回復之損害，係指其損害不能回復原狀，或在一般社會通
    念上，如為執行可認達到回復困難之程度，且均不能以金錢
    估價賠償者而言。
二、本件聲請意旨略謂：
    1.按行政訴訟繫屬中，行政法院認為原處分（或原決定）之
      執行，將發生難於回復之損害，且有急迫情事者，得依聲
      請裁定停止執行，行政訴訟法第116條第2項前段，定有明
      文。
    2.查本件因為龍潭鄉百年大鎮社區管理委員會認定原告所有
      桃園縣龍潭鄉○○○街53巷70號地址陽臺裝置遮雨鋁窗係
      屬違章，而行文桃園縣政府，經該府以96年3月21日府工
      使字第0960089633號函通知聲請人「一個月內自行拆除遮
      雨鋁窗，否則要依公寓大廈管理條例第49條規定處以罰鍰
      」，然聲請人所有房屋係屬獨立透天房屋，三樓陽臺屬專
      有部分，權利為一分之一，故應受該條例第4 條第1 項「
      區分所有權人除法律另有限制外，對其專有部分，得自由
      使用、收益、處分，並排除他人干涉。」之條文保護，又
      該條例第3 條第1 項、公寓大廈：指構造上或使用上或在
      建築執照設計圖樣標有明確界線，得區分為數部分之建築
      物及其基地。第3 項、專有部份：指公寓大廈之一部份，
      具有使用上之獨立性，且為區分所有之標的者。惟內政部
      末依訴願書請求，訴願決定理由一至三仍然以該條例第8
      條及第49條第1 項第2 款與社區規約暨相關管理辦法彙編
      目錄第13項「百年大鎮社區住戶裝置防盜及風雨鋁門窗實
      施辦法」規定指明原告對裝置遮雨鋁窗之施作行為顯已更
      改外牆結構」而維持原處分，然事實並非訴願決定所述，
      聲請人之住宅既為獨立透天房屋，陽臺即為專有部份應受
      該條例第4 條第1 項保護。至於該條例第8 條所指係公寓
      大廈部份，並不適用於原告之獨立透天房屋。然於更改外
      牆結構方面，陽臺裝置遮雨鋁窗，在建築法解釋令只要不
      變更通往陽台之門窗或往外移，均不屬違章行為。內政部
      係業管單位不應不知。另外聲請人於95年11月4 日購買該
      宅，同月27日向管理委員會申請內部裝修，迄今均未將社
      區規約交予聲請人，甚至聲請人寄存證信函向百年大鎮管
      理委員會索取，亦末獲回應。致聲請人無從了解該規約之
      內容，與應遵守事項。
    3.綜上所述，依公寓大廈管理條例第4條第1項規定，原告陽
      臺遮雨鋁窗裝置並未改變建築物結構，且由原陽台矮牆往
      上裝置，為建築法解釋令所允許。百年大鎮管理委員並不
      具專業技師身分何以認定聲請人遮雨鋁窗違章。且為何社
      區中大部分住戶均裝設有遮雨鋁窗，管理委員會又應作何
      解釋？保全公司邱木森並不能代表聲請人參與縣政府會勘
      。桃園縣政府及內政部均未詳實依聲請人訴願書內容提出
      說明，顯有逃避該條例第4條之規定。且任何法令之訂定
      均有其法源依據，既然聲請人裝置之遮雨鋁窗並未違反建
      築法及其相關規定，社區規約自不能超越建築法及其相關
      規定，而要聲請人拆除遮雨鋁窗，及沒入聲請人所繳交之
      新臺幣拾萬元本票與陸仟元保證金。因此，依法聲請裁定
      停止原違法處分的執行。
三、查原處分即相對人96年3 月21日府工使字第0960089633號函
    ，係令聲請人就所有桃園縣龍潭鄉○○○街53巷70號三樓房
    屋後陽台裝置鋁門窗採光罩限期一個月回復原狀，未依規定
    辦理者，相對人得依公寓大廈管理條例第49條規定處以罰鍰
    （該處分函說明4 參照）。本件聲請人於上揭住處房屋後陽
    台裝置之鋁門窗採光罩縱經拆除致造成損害，核其性質，仍
    屬財產上之損害，在一般社會通念上，並非不能以金錢賠償
    ，難謂將發生難於回復之損害；又聲請人縱未遵期回復原狀
    ，因之受罰鍰處分，其執行亦係以財產為標的，在一般社會
    通念上，亦非不能以金錢賠償或回復，尚難謂將發生難於回
    復之損害；況聲請人亦未就有何停止原處分執行急迫情事之
    要件事實為主張及舉證；從而，聲請人聲請停止原處分之執
    行，核與前揭停止執行之要件不符，不應准許，應予駁回。
    又聲請停止執行事件並非確定實體上權利之訴訟程序，聲請
    人所指實體爭執事項，非本件程序所應審認，併予敘明。
四、依行政訴訟法第104 條、民事訴訟法第95條、第78條，裁定
    如主文。
中　　華　　民　　國　　96　　年　　10　　月　　22　 日
                  第六庭審判長法  官   林文舟
                              法  官   闕銘富
                              法  官   許瑞助
上為正本係照原本作成。
如不服本裁定，應於送達後10日內向本院提出抗告狀（須按他造
人數附繕本）。
中　　華　　民　　國　　96　　年　　10　　月　　22　 日
                              書記官   吳芳靜
